臺灣宜蘭地方法院刑事判決　　　　　　100年度交易字第173號
公　訴　人　臺灣宜蘭地方法院檢察署檢察官
被　　　告　賴勇瑞
上列被告因過失傷害案件，經檢察官提起公訴（100年度偵字第
459號），嗣於準備程序進行中，被告就被訴事實為有罪之陳述
，經本院合議庭裁定改行簡式審判程序，判決如下：
    主  文
賴勇瑞犯過失傷害罪，處有期徒刑貳月，如易科罰金，以新臺幣
壹仟元折算壹日。
    犯罪事實
一、賴勇瑞於民國99年12月25日凌晨0時26 分許，騎乘車牌號碼
    131-DAJ號重型機車沿宜蘭縣宜蘭市○○路○段由東往西方向
    直行，途經宜蘭縣宜蘭市○○路○段48 號前方路段，本應注
    意車前狀況，隨時採取必要之安全措施，且應注意駕車應依
    速限標誌或標線規定之行車速度行駛；而當時係有路燈照明
    之雨天夜晚，該路段為平坦、濕潤、無缺陷、無障礙物之柏
    油路面，賴勇瑞之意識清楚，所駕車輛機件正常，並無不能
    注意之情事；竟疏未注意車前狀況，亦未注意該路段行車速
    度限速為40公里，而以時速約60至70公里行駛，自後追撞行
    駛於同向前方由李蒼柏所騎、搭載黃浴沂之車牌號碼RQG-76
    8 號輕型機車，致李蒼柏人車倒地，受有頭部外傷、胸挫、
    創傷之傷害（過失傷害李蒼柏部分，業據李蒼柏撤回告訴，
    不另為不受理之判決，詳下述）；黃浴沂亦受有左側近端肱
    骨骨折之傷害。賴勇瑞於肇事後在職司犯罪偵查之公務員發
    覺前，在肇事現場向據報前來處理之員警表示為本件車禍肇
    事者，並自願接受裁判。
二、案經李蒼柏、黃浴沂訴由宜蘭縣政府警察局宜蘭分局報告臺
    灣宜蘭地方法院檢察署檢察官偵查起訴。
    理  由
一、有罪部分：
(一)、本案被告賴勇瑞所犯為死刑、無期徒刑、最輕本刑為3 年以
    上有期徒刑以外之罪，被告於審理中就被訴事實為有罪之陳
    述，經本院告知簡式審判程序之旨，並聽取公訴人、被告之
    意見後，本院認為適宜進行簡式審判程序，而依刑事訴訟法
    第273條之1第1 項規定，裁定改用簡式審判程序。又依刑事
    訴訟法第273條之2、第159條第2項之規定，不適用傳聞法則
    有關限制證據能力之相關規定，合先敘明。
(二)、訊據被告賴勇瑞就全部犯罪事實均坦承不諱，核與告訴人李
    蒼柏、黃浴沂指訴之情節相符，並有道路交通事故現場圖、
    道路交通事故調查報告表(一)、(二)、現場及車損照片共33張附
    卷可參。又告訴人黃浴沂因此受有左側近端肱骨骨折之傷害
    ，亦有國立臺灣大學醫學院附設醫院診斷證明書1紙存卷可
    查。足徵被告前揭任意性之自白與事實相符。本件事證明確
    ，被告過失傷害之犯行洵堪認定，應予依法論科。
(三)、核被告所為，係犯刑法第284條第1項前段之過失傷害罪。被
    告於肇事後，在其過失肇事犯罪尚未被有偵查犯罪職權之公
    務員發覺前，向前往車禍現場處理之員警自首肇事並接受裁
    判，業據被告自承在卷，經核亦與告訴人李蒼柏警詢之證述
    相符，爰依刑法第62條前段規定減輕其刑。爰審酌被告對注
    意義務之違反，造成告訴人受傷之結果、犯罪情節及過失行
    為之態樣，暨高職畢業之智識程度、迄今尚未與告訴人達成
    和解，惟念其無犯罪科刑紀錄，素行良好，犯罪後均坦承犯
    行，尚知悔悟等一切情狀，量處如主文所示之刑，並諭知易
    科罰金之折算標準，以示懲儆。
二、公訴不受理之部分：
(一)、公訴意旨略以：被告賴勇瑞於民國99年12月25日凌晨0 時26
    分許，騎乘車牌號碼131-DAJ號重型機車沿宜蘭縣宜蘭市○
    ○路○段由東往西方向直行，途經宜蘭縣宜蘭市○○路○段48
    號前方路段，本應注意車前狀況，並隨時採取必要之安全措
    施，且應注意駕車應依速限標誌或標線規定之行車速度行駛
    ；而當時係有路燈照明之雨天夜晚，該路段為平坦、濕潤、
    無缺陷、無障礙物之柏油路面，賴勇瑞之意識清楚，所駕車
    輛機件正常，並無不能注意之情事；竟疏未注意車前狀況，
    亦未注意該路段行車速度限速為40公里，而以時速約60至70
    公里行駛，自後追撞行駛於同向前方由李蒼柏所騎、搭載黃
    浴沂之車牌號碼RQG-768 號輕型機車，致李蒼柏人車倒地，
    受有頭部外傷、胸挫、創傷之傷害；黃浴沂亦受有左側近端
    肱骨骨折之傷害。賴勇瑞於肇事後在職司偵查權之公務員發
    覺前，在肇事現場向據報前來處理之員警表示為本件車禍肇
    事者，並自願接受裁判。因認被告賴勇瑞涉犯刑法第284 條
    第1項前段之過失傷害罪嫌。
(二)、按告訴乃論之罪，告訴人於第一審辯論終結前得撤回其告訴
    ，又告訴經撤回者，應諭知不受理之判決，刑事訴訟法第23
    8條第1項、第303條第3款分別定有明文。
(三)、查告訴人李蒼柏告訴被告過失傷害案件，起訴書認係觸犯刑
    法第284條第1項前段之過失傷害罪，依同法第287 條之規定
    ，須告訴乃論。茲據告訴人撤回告訴，有刑事撤回告訴聲請
    狀1紙在卷可稽，惟因此部分與前述被告過失傷害告訴人黃
    浴沂部分，公訴人係一過失行為觸犯2同罪名之想像競合犯
    ，乃就此部分不另為公訴不受理之諭知。
據上論斷，應依刑事訴訟法第273條之1第1項、第299條第1 項前
段，刑法第284條第1項前段、第62條前段、第41條第1 項前段，
刑法施行法第1條之1第1項、第2項前段，判決如主文。
本案經檢察官張學翰到庭執行職務。
中    華    民    國   100    年    11    月    18    日
                  交通法庭  法  官  卓怡君
上正本證明與原本無異。
如不服本判決，應於收受送達後10日內向本院提出上訴狀（應附
繕本）。其未敘述上訴理由，應於上訴期間屆滿後20日內補提理
由書狀於本院，上訴於臺灣高等法院。
                            書記官  林怡君
中    華    民    國   100    年    11    月    18    日
附錄本案論罪科刑法條:
中華民國刑法第284條第1項
因過失傷害人者，處6月以下有期徒刑、拘役或5百元以下罰金，
致重傷者，處1年以下有期徒刑、拘役或5百元以下罰金。